# ifrs3规定范围

提问人：liubin988513 时间：2012-06-22 10:06:02
请教各位老师，ifrs3规定的与我们国家会计准则长期股权准则好像联系不大是吧，都是购买日净资产与商誉的计量。感觉糊涂了。还有ifrs3第 38 段，说转移资产给被合并方实现合并，因为资产仍然被控制，所以投出的资产按照账面价值计量，那这里是不是可以认为权益性投资成本按照投出资产账面价值计算呢。但投出固定资产单方增资，分步交易实现合并，却需要按照公允价值重新计量。是不是矛盾？？？还有，ifrs3规定的是合并报表长期股权投资处理？？？糊涂了，麻烦各位老师了，非常感谢

回答人：chenyiwei
回复 liubin988513 的帖子
IFRS 3规范的是在实现合并这一时点上的处理。对于控股合并而言，规范的是这一时点上在合并报表层面的处理。个别报表层面长期股权投资的计量适用IAS 39或者IFRS 9。因此，IFRS 3在中国准则体系下对应的准则是CAS 20而不是CAS 2。
在IFRS 3第 38 段讨论的情形下，购买方以非货币资产为对价向被购买方增资，从而取得对被购买方的控制权。则在购买方的合并报表层面，由于用作出资的非货币资产在交易前后都在购买方的合并报表范围内，所以这部分用作出资的非货币资产在合并报表层面应保持原账面价值的延续性，不能对其重新计量。此时在个别报表层面的处理原则在IFRS 3中未涉及，但按照一般原理，仍可作为有商业实质的非货币性资产交换，在购买方的个别报表层面按投出资产的公允价值确认长期股权投资成本，并在个别报表层面将投出资产的公允价值和账面价值之间的差额确认为损益。
分步交易实现企业合并情况下，对原持有权益的重新计量，与前述情况并不矛盾。以非货币性资产对被购买方增资以实现控制，实质上是以该资产的部分权益被稀释作为对价，换取在被购买方的原有资产和业务中的权益（此处的被购买方仅包含其原有的资产和业务，不含购买方对其的非货币增资）。并且此时被购买方的原有资产和权益中也不包含购买日的新增投入资产。总之在这个问题上要站在整个合并集团的实体理论的角度看这个问题。

提问人：liubin988513 时间：2012-06-22 14:02:20
用资产去设立一个公司与用资产去增资一个公司股权达到控制，经济效果一样，为什么前者没有商业实质，后者有商业实质。这个如何理解为好。感觉前者仅仅看做一个单独的净资产购买，适用非货币性准则，后者则构成业务合并，应该适用合并准则。

回答人：chenyiwei
因为在后一情况下，可以取得对被增资企业原有业务的控制权，所以具有商业实质。如果在新设公司的情况下，少数股东以其原持有的业务出资，则也可以认为具有商业实质。